# 销售合同中约定无偿获取机器设备如何入账

提问人：雪梨 _ 梨雪 时间：2016-11-24 13:46:40
公司销售合同中约定三年按当前确定的价格出售商品给客户。同事客户将其所有的机器设备无偿转给公司。公司自主决定机器设备的使用，且卖给对方的产品除需使用这些设备外还有其他机器设备。销售毛利低于卖给其他客户的，但仍然维持在10%以上。三年期间并未约定具体的销量。请问公司收到的机器设备应当如何记账？

回答人：chenyiwei
此处的无偿获得设备是附有条件的，即在合作期限内按低于一般市场价的价格向客户出售产品。因此建议在取得客户设备时按公允价值入帐，同时贷记递延收益；该递延收益在合作期内按产量法或其他适当的方法摊销，计入各年度的营业收入，作为对产品销售收入的调整。